臺灣臺北地方法院刑事判決
111年度審易字第775號
公  訴  人  臺灣臺北地方檢察署檢察官
被      告  曹玉松



                   （另案於法務部矯正署臺北看守所附設勒
                    戒所執行觀察勒戒中）
上列被告因竊盜案件，經檢察官提起公訴（111年度偵字第3413
號），因被告於本院準備程序中，就被訴事實為有罪之陳述，經
告知簡式審判程序意旨，並聽取公訴人及被告之意見後，改依簡
式審判程序審理，判決如下：
    主  文
壹、主刑部分：
曹玉松犯以下各罪：
一、犯攜帶兇器竊盜罪，累犯，處有期徒刑捌月。
二、犯攜帶兇器竊盜罪，累犯，處有期徒刑柒月。
三、犯攜帶兇器竊盜罪，累犯，處有期徒刑柒月。
四、犯共同攜帶兇器竊盜罪，累犯，處有期徒刑捌月。　　
五、上開一至四所示之罪，應執行有期徒刑壹年陸月。　　
貳、沒收部分：
一、未扣案之犯罪所得新臺幣陸萬陸仟陸佰參拾伍元沒收，於全
    部或一部不能沒收或不宜執行沒收時，追徵其價額。
二、扣案之砂輪機壹臺、深綠色袋子（印有TAIPEI字樣）壹個均
    沒收。
    事  實
一、曹玉松分別為下列犯行：
  ㈠意圖為自己之不法所有，基於攜帶兇器竊盜之犯意，於民國1
    11年1月11日6時57分許，攜帶客觀上足以對人之生命、身體
    及安全構成威脅，具有相當危險性之砂輪機1臺，前往臺北
    市○○區市○○道0段00號復敦段停車場，見置於該停車場內、
    由林睿彬支配管領之停車場繳費機無人看管之際，以該砂輪
    機破壞繳費機鎖頭，竊得繳費機內現金新臺幣（下同）1萬3
    ,085元，得手後隨即逃離現場，並將竊得之現金花用殆盡。
    嗣經林睿彬發覺遭竊報警處理，為警於111年1月20日13時30
    分許，持臺灣臺北地方檢察署檢察官核發之拘票，在臺北市
    ○○區○○○路0段000號將曹玉松拘提到案，曹玉松並帶同警方
    前往臺北市○○區○○路0段000巷0○0號住處執行搜索，扣得上
    開砂輪機1臺及深綠色袋子（印有TAIPEI字樣）1個，因而查
    知上情。
　㈡意圖為自己之不法所有，基於攜帶兇器竊盜之犯意，於111年
    1月15日8時03分許，攜帶客觀上足以對人之生命、身體及安
    全構成威脅，具有相當危險性之一字螺絲起子1支，前往臺
    北市○○區○○路0段000號大潤發賣場停車場，見置於該停車場
    內、由林沛汝支配管領之停車場繳費機無人看管之際，以該
    一字螺絲起子破壞繳費機鎖頭，竊得繳費機內現金4,300元
    ，得手後隨即逃離現場，並將所竊現金花用殆盡。嗣經林沛
    汝報警處理，始循線查悉上情。
　㈢意圖為自己之不法所有，基於攜帶兇器竊盜之犯意，於111年
    1月16日21時30分許，前往新北市○○區○○○路0段00號地下1樓
    家樂福商場，見置於該商場入口處、由陳銘鋒支配管領之兌
    幣機無人看管之際，以上開一字螺絲起子破壞兌幣機鎖頭，
    竊得兌幣機內之現金3,000元，得手後隨即逃離現場，並將
    所竊現金花用殆盡。嗣經陳銘鋒報警處理，始循線查悉上情
    。
　㈣與真實姓名、年籍不詳之成年男子（下稱不詳成年男子）共
    同意圖為自己之不法所有，基於攜帶兇器竊盜之犯意聯絡，
    於111年1月17日7時25分許，一同前往新北市○○區○○○路0段0
    0號地下1樓家樂福商場，見置於該商場入口處、由陳銘鋒支
    配管領之兌幣機無人看管之際，以上開一字螺絲起子破壞兌
    幣機鎖頭，竊得兌幣機內現金4萬6,250元，得手後隨即逃離
    現場，並將所竊現金花用殆盡。嗣經陳銘鋒報警處理，始循
    線查悉上情。　
二、案經林睿彬、林沛汝、陳銘鋒訴由臺北市政府警察局刑事警
    察大隊移送臺灣臺北地方檢察署檢察官偵查起訴。
    理  由
壹、程序部分：
一、按案件由犯罪地或被告之住所、居所或所在地之法院管轄，
    刑事訴訟法第5條第1項定有明文。而所謂犯罪地，參照刑法
    第4條之規定，解釋上應包括行為地與結果地兩者（最高法
    院72年台上字第5894號判決先例意旨可資參照）。經查，被
    告曹玉松所犯如事實欄一㈠㈡所示犯行，犯罪地分別在臺北市
    松山區、臺北市中山區，依刑事訴訟法第5條第1項規定，本
    院就此部分即有管轄權。又一人犯數罪者，為相牽連之案件
    ，刑事訴訟法第7條第1款亦有明文。是就被告所犯如事實欄
    一㈢㈣所示犯行，犯罪地雖不在本院轄區，惟均因與事實欄一
    ㈠㈡所示部分，屬一人犯數罪之相牽連案件，依刑事訴訟法第
    6條第1項牽連管轄之規定，本院就此部分自亦一併取得管轄
    權，合先敘明。　　　
二、被告本案所犯為死刑、無期徒刑或最輕本刑為3年以上有期
    徒刑以外之罪，且非高等法院管轄第一審案件之罪，其於本
    院準備程序中，就被訴事實為有罪之陳述，經告知簡式審判
    程序之旨，並聽取公訴人及被告之意見後，由本院依刑事訴
    訟法第273條之1第1項規定，裁定進行簡式審判程序，且依
    同法第273條之2、第159條第2項規定，不適用傳聞法則有關
    限制證據能力之相關規定。
貳、實體部分：
一、上開事實，業據被告於警詢及偵查中、本院準備程序中及審
    理時均坦承不諱（見偵字卷第93至106頁、第309至312頁，
    本院卷第139頁、第144至145頁、第146頁），並有下列所示
    補強證據可資佐證：
　㈠證人即告訴人林睿彬於警詢中之證述（見偵字卷第15至21頁
    ）。
　㈡證人即告訴人林沛汝於警詢中之證述（見偵字卷第33至35頁
    ）。　
　㈢證人即告訴人陳銘鋒於警詢中之證述（見偵字卷第259至261
    頁）。　
　㈣證人即中興保全技術工程師周東樺於警詢中之證述（見偵字
    卷第263至265頁）。　
　㈤監視器錄影畫面翻拍照片（見偵字卷第25至32頁、第37至41
    頁、第273至283頁）。
二、依上開補強證據，足見被告任意性之自白有相當之證據相佐
    ，且與事實相符，堪可採認為真。本案事證明確，被告有上
    揭事實欄所示犯行，洵堪認定，應予依法論罪科刑。
三、論罪科刑之依據：　　　　
  ㈠按刑法第321條第1項第3款所稱兇器，其種類並無限制，凡客
    觀上足對人之生命、身體、安全構成威脅，具有危險性之兇
    器均屬之，且祇須行竊時攜帶此種具有危險性之兇器為已足
    ，並不以攜帶之初有行兇之意圖為必要（最高法院79年台上
    字第5253號判決先例要旨可資參照）。經查，被告就事實欄
    一㈠行竊時攜帶之砂輪機1臺，為金屬材質製成，且具切割之
    功能，有扣案砂輪機之照片在卷可查（見偵字卷第159頁）
    ，是該砂輪機切割功能可破壞遠較人體堅硬之金屬物質，足
    認在客觀上足以對人之生命、身體、安全構成威脅，而具有
    危險性，核屬刑法第321條第1項第3款所定之兇器；就事實
    欄一㈡至㈣部分，被告持以行竊之一字螺絲起子均為同1支，
    業據被告於本院審理時供承在卷（見本院卷第146頁），雖
    未扣案，惟衡酌市售一字型螺絲起子均為金屬製品，質地堅
    硬，以此擊打人體顯有致人生命、身體重大傷害之可能，客
    觀上即具危險性，亦屬兇器無疑。
　㈡是核被告就事實欄一㈠至㈣所為，均係犯刑法第321條第1項第3
    款之攜帶兇器竊盜罪。
　㈢被告與不詳成年男子就事實欄一㈣所示犯行，有犯意聯絡及行
    為分擔，應論以共同正犯。　
　㈣被告就事實欄一㈠至㈣所示4罪，犯意各別，行為互殊，應予分
    論併罰。
　㈤累犯部分：
 　1、依照司法院釋字第775號解釋意旨及刑事訴訟法第161條第
      1項規定可知，檢察官就前階段被告構成「累犯事實」負
      擔主張及舉證責任，並就後階段被告依累犯規定「加重其
      刑事項」負擔主張及說明責任（最高法院110年度台上大
      字第5660號裁定意旨參照）。
 　2、被告前：①因毒品案件，經臺灣士林地方法院以97年度訴
      字第249號判決判處有期徒刑1年4月確定；②因毒品案件，
      經臺灣士林地方法院以97年度訴字第498號判決各判處有
      期徒刑10月、6月確定；③因竊盜等案件，經臺灣士林地方
      法院以97年度易字第984號判決各判處有期徒刑4月、5月
      確定；④因毒品案件，經臺灣士林地方法院以97年度訴字
      第648號判決各判處有期徒刑1年2月、4月確定；⑤因毒品
      案件，經臺灣士林地方法院以97年度審訴字第302號判決
      各判處有期徒刑1年3月、5月確定；⑥因竊盜案件，經臺灣
      士林地方法院以98年度士簡字第12號判決判處有期徒刑4
      月確定；⑦因毒品案件，經臺灣基隆地方法院以98年度訴
      字第242號判決判處有期徒刑4月確定；⑧因毒品案件，經
      臺灣士林地方法院以104年度審易字第133號判決判處有期
      徒刑8月確定；⑨因毒品案件，經臺灣澎湖地方法院以105
      年度馬簡字第56號判決各判處有期徒刑6月、6月，應執行
      有期徒刑11月，再經同法院以105年度簡上字第17號判決
      駁回上訴確定。上開①至④所示之罪，嗣經臺灣士林地方法
      院以98年度聲字第1355號裁定應執行有期徒刑4年3月確定
      （下稱甲案）；上開⑤至⑦所示之罪，嗣經臺灣基隆地方法
      院以98年度聲字第548號裁定應執行有期徒刑2年確定（下
      稱乙案）；甲、乙二案接續執行後，於102年10月24日縮
      短刑期假釋出監，惟嗣後假釋經撤銷，尚餘殘刑1年3月11
      日，與⑧、⑨所示之罪接續執行後，復於107年9月17日縮短
      刑期假釋出監，迄至107年10月13日保護管束期滿執行完
      畢，未經撤銷假釋而以執行完畢論等節，業據檢察官於起
      訴書犯罪事實欄一、記載明確，檢察官並已提出內政部警
      政署刑案資訊系統摘要表作為被告構成累犯事實之證據（
      見偵字卷第67至79頁、第193至205頁、第293至305頁），
      是檢察官所舉上開累犯事實之證據，應足供本院據以認定
      被告構成累犯之依據。又檢察官於本院審理時就構成累犯
      事實後階段之「應加重其刑之事項」，主張被告為累犯應
      依法量刑等語（見本院卷第147頁），被告對此亦無意見
      （見本院卷第147頁），且有臺灣高等法院被告前案紀錄
      表在卷可憑（見本院卷第149至186頁），堪認檢察官就累
      犯應加重其刑之事項，亦已有所主張。
 　3、本院衡以司法院釋字第775號解釋意旨，考量被告前案之
      竊盜案件與本案所犯竊盜各罪，其罪名、法益種類及罪質
      ，均屬相同，堪認其確具有特別惡性及對刑罰反應力薄弱
      。本院審酌上情，認其所犯本案4次犯行，均應依刑法第4
      7條第1項之規定加重其刑。
  ㈥爰以行為人之責任為基礎，審酌被告前有竊盜、毒品等多項
    前科紀錄，此有臺灣高等法院被告前案紀錄表可佐，素行非
    佳。其猶不知悔改，任意竊取他人物品，法治觀念淡薄，所
    為實非可取；併考量被告犯後坦承犯行，惟迄今未能與告訴
    人和解並賠償損失；另參以其自述國小畢業之智識程度、入
    所前在包裝工廠上班、月收入約2萬多元、離婚、無未成年
    子女、需扶養母親之家庭生活經濟狀況（見本院卷第147頁
    ），暨各告訴人所受財產損害程度、被告犯罪之動機、目的
    及手段等一切情狀，爰分別量處如主文所示之刑，暨定其應
    執行之刑，以示懲儆。
四、沒收部分：
  ㈠犯罪所得部分：被告就事實欄一㈠至㈣所示犯行，竊得現金共
    計6萬6,635元（計算式：1萬3,085元＋4,300元＋3,000元＋4萬
    6,250元＝6萬6,635元），業經其花用殆盡一節，為被告於本
    院審理時供承無誤（見本院卷第146頁）。上開犯罪所得未
    據扣案亦未實際合法發還予各該告訴人，爰依刑法第38條之
    1第1項前段、第3項規定沒收，並於全部或一部不能沒收或
    不宜執行沒收時，追徵其價額。
  ㈡供犯罪所用之物部分： 
　 1、扣案之砂輪機1臺、深綠色袋子（印有TAIPEI字樣）1個，
      均為被告所有、供其為事實欄一㈠犯行時所用之物一節，
      業據被告於警詢及偵查中供承在卷（見偵字卷第95頁、第
      98頁、第311頁），爰均依刑法第38條第2項前段規定沒收
      。
　 2、至未扣案之一字螺絲起子1支，為被告所有、供其為事實
      欄一㈡至㈣犯行所用之物，固據被告於本院審理時供承在卷
      （見本院卷第146頁），惟上開物品業經被告丟棄一節，
      業據被告於本院審理時供承無誤（見本院卷第146頁），
      卷內復無證據證明上開物品現仍存在而未滅失，爰不予宣
      告沒收，併此敘明。
據上論斷，應依刑事訴訟法第273條之1第1項、第299條第1項前
段，刑法第28條、第321條第1項第3款、第47條第1項、第51條第
5款、第38條之1第1項前段、第3項、第38條第2項前段，刑法施
行法第1條之1第1項，判決如主文。
本案經檢察官王文成提起公訴，檢察官劉文婷、吳春麗到庭執行
職務。
中　　華　　民　　國　　111 　年　　11　　月　　14　　日
　　　　　　　　　刑事第二十二庭  法　官  葉詩佳
上正本證明與原本無異。 
如不服本判決應於收受送達後20日內向本院提出上訴書狀，並應
敘述具體理由；其未敘述上訴理由者，應於上訴期間屆滿後20日
內向本院補提理由書（均須按他造當事人之人數附繕本）「切勿
逕送上級法院」。告訴人或被害人如對於本判決不服者，應具備
理由請求檢察官上訴，其上訴期間之計算係以檢察官收受判決正
本之日期為準。 因疫情而遲誤不變期間，得向法院聲請回復原
狀。
                                  書記官  巫佳蒨 
中　　華　　民　　國　　111 　年　　11　　月　　14　　日
附錄本案論罪科刑法條全文：
中華民國刑法第321條
犯前條第1項、第2項之罪而有下列情形之一者，處6月以上5年以
下有期徒刑，得併科50萬元以下罰金：
一、侵入住宅或有人居住之建築物、船艦或隱匿其內而犯之。
二、毀越門窗、牆垣或其他安全設備而犯之。
三、攜帶兇器而犯之。
四、結夥三人以上而犯之。
五、乘火災、水災或其他災害之際而犯之。
六、在車站、港埠、航空站或其他供水、陸、空公眾運輸之舟、
    車、航空機內而犯之。
前項之未遂犯罰之。